【裁判字號】    95,易,1656
【裁判日期】    951016
【裁判案由】    竊盜
【裁判全文】
臺灣板橋地方法院刑事判決              95年度易字第1656號
公  訴  人  臺灣板橋地方法院檢察署檢察官
被      告  乙○○
上列被告因竊盜案件，經檢察官提起公訴（95年度偵字第19991
號），被告就被訴事實為認罪陳述，本院合議庭裁定改行簡式審
判程序判決如下：
    主  文
乙○○竊盜，處拘役伍拾伍日，如易科罰金以新臺幣壹仟元折算
壹日，緩刑貳年。
    事  實
一、乙○○於民國95年8 月16日12時許，在臺北縣新莊市○○街
    24巷14號附近巷內，見懸有FUJ-163 號車牌之重型機車乙部
    之機車鑰匙未取下（該機車為丙○○所有，原車牌號碼應為
    M82-198 號，引擎號碼5SK-238390，於95年7 月20日20時許
    ，在臺北縣三重市○○街151 號前為不詳人所竊，至所懸FU
    J-163 號車牌之登記車主為鄭淑嬌、該車牌為甲○○所有，
    於95年8 月1 日8 時許，在臺北縣新莊市○○街33巷旁為不
    詳人所竊），遂意圖為自己不法所有，基於竊盜犯意，以該
    鑰匙啟動機車竊取供己騎用。嗣於95年8 月19日1 時50分許
    ，在臺北縣新莊市○○路914 號前，為警攔檢查獲，並扣得
    機車鑰匙一把（上述贓車及車牌均已由警交被害人領回）。
二、案經被害人丙○○、甲○○訴由臺北縣政府警察局新莊分局
    報請臺灣板橋地方法院檢察署檢察官偵查起訴。
    理  由
一、上開犯罪事實，業據被告乙○○坦承不諱，核與被害人丙○
    ○、甲○○指訴失竊情節相符，並有其等領回贓物所具贓物
    認領保管單可憑，本件事證明確，被告犯行堪以認定。
二、核被告所為，係犯刑法第320 條第1 項之竊盜罪。被告以一
    行為竊取分屬不同所有人之機車與車牌為同種想像競合犯，
    仍從刑法第320 條第1 項竊盜罪處斷。原偵查檢察官雖認被
    告係於95年7 月20日20時許，在臺北縣三重市○○街151 號
    前，以自備機車鑰匙，竊取丙○○所有車牌號碼為M82-19 8
    號重型機車一輛，另為掩飾犯罪行為，將懸掛於該機車之車
    牌一面丟棄，復於95年8 月1 日8 時許，在臺北縣新莊市○
    ○街33巷旁，竊取甲○○所有車牌號碼為FUJ-163 號重型機
    車之車牌一面，並於得手後，旋將該車牌改懸掛在上開竊得
    之機車，以逃避警方查緝，認被告所為應分論併罰。惟質之
    被告，其堅決否認上情，以偵查檢察官所提證據亦無法充分
    證明被告有先後竊取機車及車牌之行為，而公訴檢察官於審
    判期日當庭主張將被告涉案事實更正為前述犯罪事實欄所載
    情形，請求就被告所為改依想像競合犯論處，本院審酌後認
    為無誤，爰依公訴檢察官之請求予以更正。爰審酌被告犯罪
    動機、目的、手法、所竊財物性質、對被害人所生損害及犯
    罪後態度等一切情狀，量處如主文所示之刑，並諭知如易科
    罰金之折算標準，以資懲戒。又被告前未曾受有期徒刑以上
    刑之宣告，有臺灣高等法院被告全國前案紀錄表可稽，經此
    教訓應知所警惕，信無再犯之虞。本院因認對其所宣告之刑
    以暫不執行為適當，爰併予宣告緩刑2 年，以啟自新。至扣
    案機車鑰匙乙把，因非被告所有，依法不予宣告沒收。
三、末按，除被告所犯為死刑、無期徒刑、最輕本刑為3 年以上
    有期徒刑之罪或高等法院管轄第一審案件者外，於準備程序
    進行中，被告先就被訴事實為有罪之陳述時，審判長得告知
    被告簡式審判程序之旨，並聽取當事人、代理人、辯護人及
    輔佐人之意見後，裁定進行簡式審判程序，刑事訴訟法第27
    3 條之1 第1 項定有明文。查本案被告所涉犯罪及其法定本
    刑合於上開行簡式審判程序要件，被告於本院95年10月2 日
    審判期日就被訴事實為有罪之陳述，經審判長告知被告簡式
    審判程序之旨，被告及公訴人對於本件改依簡式審判程序審
    理亦均表示同意，是本院援引前揭規定，裁定本件進行簡式
    審判程序，附此說明。
據上論斷，應依刑事訴訟法第299 條第1 項前段、第273 條之1
第1 項，刑法施行法第1 條之1 、第320 條第1 項、第55條、第
41條第1項、第74條第1 項第1 款，判決如主文。
本案經檢察官郭學廉到庭執行職務。
中    華    民    國    95    年    10    月    16    日
                  刑事第一庭    審判長法  官  陳恆寬
                                      法  官  陳福來
                                      法  官  張江澤
以上正本證明與原本無異
如不服本判決應於送達後10日內向本院提出上訴狀
                                      書記官  張惠芳
中    華    民    國    95    年    10    月    17    日
附錄論罪科刑法條
中華民國刑法第320條
意圖為自己或第三人不法之所有，而竊取他人之動產者，為竊盜
罪，處 5 年以下有期徒刑、拘役或 5 百元以下罰金。
意圖為自己或第三人不法之利益，而竊佔他人之不動產者，依前
項之規定處斷。
前二項之未遂犯罰之。


司法院資訊處製作；財團法人民間司法改革基金會備份。
